臺灣高等法院交通事件裁定　　　　　　 94年度交抗字第552號
抗　告　人
即受處分人　甲○○
上列抗告人因違反道路交通管理處罰條例案件，不服臺灣板橋地
方法院，中華民國94年4月29日所為裁定（94年度交聲字第276號
），提起抗告，本院裁定如下：
    主  文
抗告駁回。
    理  由
一、按汽車行駛高速公路應依速限標誌指示，高速公路交通管制
    規則第5條已有明定。又汽車行駛於高速公路，而不遵管制
    之規定者，處汽車駕駛人新臺幣（下同）三千元以上六千元
    以下罰鍰；而汽車駕駛人違反道路交通管理處罰條例第33條
    規定者，除應依該條款處罰鍰外，並記違規點數一點，道路
    交通管理處罰條例第33條第1項、第63條第1項第1款分別定
    有明文。
二、抗告人即受處分人甲○○，於民國93年11月27日19時45分許
    ，駕駛9090-DX號自用小客車，在國道一號公路南向154公里
    最高速限100公里處，以時速118公里行駛，超速18公里，為
    內政部警政署國道公路警察局第三警察隊警員周鴻謀以受處
    分人違反道路交通管理處罰條例第33條第1項製單舉發，受
    處分人當場拒絕簽收該舉發通知單，並由填單警員載明「拒
    簽收」字樣。嗣受處分人逾越舉發通知單上所載應到案日期
    93年12月12日，於93年12月28日始向原處分機關提出申訴，
    經原處分機關函請舉發單位調查結果，仍認受處分人有上開
    違規行為，原處分機關乃依道路交通管理處罰條例第33條第
    1項、第63條第1項第1款（裁決書漏引第1款，應予補正）、
    違反道路交通管理事件統一裁罰基準表之規定，於94年3 月
    3日裁處受處分人罰鍰六千元，並記違規點數一點。嗣經受
    處分人聲明異議後，原審法院認受處分人駕駛汽車確有於前
    揭時地違規超速行駛之事實，然此項違規事件，駕駛人逾越
    應到案期限15日以上、30日以內到案聽候裁決者，處罰鍰五
    千元，違反道路交通管理事件統一裁罰基準表已有明定，受
    處分人逾越應到案日期，於93年12月28日始向原處分機關提
    出申訴，間隔十六日，依上述基準表，應裁處罰鍰五千元，
    認受處分人聲明異議雖無理由，但原處分既有不當，乃將原
    處分撤銷，科處其罰鍰五千元，並記違規點數一點。
三、抗告意旨以：本年舉發通知單寄送地址，並非車主通訊地址
    ，而為車主戶籍地，抗告人於應到案日過後才接獲該舉發單
    ，原裁定認抗告人逾越舉發通知單所載明應到案日期而處罰
    ，係有誤判云云。
四、經查：抗告人前揭超速行駛違規行為，經警員周鴻謀攔停製
    單舉發，警員並於被通知人欄勾選「汽車駕駛人」，有該舉
    發通知單可稽，抗告人當場拒絕簽收該舉發通知單，並由填
    單警員載明「拒簽收」字樣，已如前述，則該舉發通知單於
    抗告人拒絕簽收當時，業已合法送達，抗告人自應依舉發通
    知單上所載應到案日期之期限內辦理。抗告意旨稱舉發通知
    單另寄至車主戶籍地致逾越應到案日期云云，核無理由，應
    予駁回。
五、據上論結，應依道路交通案件處理辦法第26條，刑事訴訟法
    第412條，裁定如主文。
中　　華　　民　　國　　94　　年　　7 　　月　　29　　日
                  交通法庭審判長法　官  陳　祐　治
　　　　　　　　　　　　　　　　法  官　王　炳　梁
　　　　　　　　　　　　　　　　法  官　陳　晴　教
以上正本證明與原本無異。
不得再抗告。
                                書記官　郭　台　發
中　　華　　民　　國　　94　　年　　7 　　月　　29　　日
